【裁判字號】    97,易,631
【裁判日期】    970527
【裁判案由】    詐欺
【裁判全文】
臺灣彰化地方法院刑事判決               97年度易字第631號
公  訴  人  臺灣彰化地方法院檢察署檢察官
被      告  甲○○
                      樓
上列被告因詐欺案件，經檢察官提起公訴（九十七年度偵字第三
八五、四八四號），本院依簡式審判程序判決如下：
    主  文
甲○○幫助意圖為自己不法之所有，以詐術使人將本人之物交付
，處有期徒刑肆月，如易科罰金，以新臺幣壹仟元折算壹日，緩
刑貳年，並應向公庫支付新臺幣伍萬元。
    事  實
一、甲○○於民國九十六年十一月上旬某日下午四時許，見真實
    姓名年籍不詳、自稱王姓之成年男子所刊登之夾報廣告，得
    知可藉由出租自己名義之金融機構帳戶存摺、提款卡及密碼
    得款花用，雖預見將帳戶提供予他人，可能幫助取得帳戶之
    人作為實行詐欺取財犯罪使用，藉以隱匿其真實身分，而躲
    避犯罪偵查機關追查，竟於不違背其本意下，基於幫助他人
    詐欺取財之不確定故意，撥打上開廣告所載門號00000
    00000號行動電話與王姓成年男子聯絡後，於翌日中午
    十二時許，在彰化縣二林鎮○○路與大成路口之統一超商，
    將其於八十五年六月七日所開立臺中商業銀行埤頭分行帳號
    第000000000000帳戶（下稱上開臺中商銀帳戶
    ）之存摺、提款卡、密碼，以新臺幣（下同）四千元之價格
    ，出租予王姓成年男子。嗣該王姓成年男子及其所屬之詐騙
    集團成員即基於意圖為自己不法所有之詐欺取財故意，於九
    十六年十一月二十六日上午十時三十分許，由該詐欺集團內
    真實姓名年籍不詳、自稱「金管局人員楊文中」之成年男子
    撥打電話予乙○○○，詐稱：其郵局帳戶遭冒用，需將帳戶
    內之金錢匯入指定帳戶保管云云，致乙○○○陷於錯誤，於
    同日上午十時三十九分許，前往桃園縣龍潭鄉之龍潭中興郵
    局，依照指示匯款十萬元至甲○○上開臺中商銀帳戶內。嗣
    因乙○○○發現受騙，並報警處理，始循線查悉上情。
二、案經彰化縣警察局北斗分局報告臺灣彰化地方法院檢察署檢
    察官偵查起訴。
    理  由
一、按除被告所犯為死刑、無期徒刑、最輕本刑為三年以上有期
    徒刑之罪或高等法院管轄第一審案件者外，於刑事訴訟法第
    二百七十三條第一項程序進行中，被告先就被訴事實為有罪
    之陳述時，審判長得告知被告簡式審判程序之旨，並聽取當
    事人、代理人、辯護人及輔佐人之意見後，裁定進行簡式審
    判程序；除簡式審判程序、簡易程序及第三百七十六條第一
    款、第二款所列之罪之案件外，第一審應行合議審判；刑事
    訴訟法第二百七十三條之一第一項、第二百八十四條之一分
    別定有明文。本件被告甲○○所犯係死刑、無期徒刑、最輕
    本刑為三年以上有期徒刑或高等法院管轄第一審案件以外之
    罪，且於本院行準備程序時就被訴事實為有罪之陳述，經受
    命法官告知簡式審判程序之旨，並聽取公訴人、被告之意見
    後，本院合議庭認無不得或不宜改依簡式審判程序進行之處
    ，經評議結果，裁定改由受命法官獨任行簡式審判程序，合
    先敘明。
二、上開事實，迭經被告甲○○於警詢、偵訊、本院審理時，坦
    承不諱，核與證人即被害人乙○○○於警詢時，證述之情節
    相符，並有臺中商業銀行埤頭分行九十六年十二月十三日中
    埤頭字第○九六○七九○○二六一號函及隨函檢附之甲○○
    上開臺中商銀帳戶客戶資料查詢單、交易明細、乙○○○匯
    款至甲○○上開臺中商銀帳戶之郵政跨行匯款申請書、桃園
    縣政府警察局龍潭分局中興派出所受理各類案件紀錄表、桃
    園縣政府警察局龍潭分局中興派出所受理詐騙帳戶通報警示
    簡便格式、內政部警政署反詐騙案件紀錄表各一份在卷可稽
    ，足徵被告自白確與事實相符。本件事證明確，被告幫助詐
    欺取財之犯行，應堪認定。
三、被告甲○○提供金融機構帳戶之存摺、提款卡及密碼予他人
    ，供他人作為實行詐欺取財犯罪使用，雖並未參與詐欺取財
    之行為，然其顯係以幫助之意思，參與詐欺取財構成要件以
    外之行為，為幫助犯，核被告所為，係犯刑法第三十條第一
    項前段、第三百三十九條第一項之幫助詐欺取財罪。被告係
    幫助他人實行詐欺取財犯罪，爰依刑法第三十條第二項規定
    ，按詐欺取財正犯之刑減輕之。爰審酌被告將其金融機構帳
    戶交付予詐欺集團使用，其個人所得之不法利益雖屬有限，
    然造成偵查犯罪機關事後追查贓款及詐欺集團成員極為困難
    ，致使詐欺集團更加猖獗氾濫，對於社會治安之危害程度不
    容小覷，及其犯罪之動機、目的、手段、被害人所受損害金
    額尚非甚鉅，暨犯罪後坦承犯行，態度尚屬良好等一切情狀
    ，量處如主文所示之刑，並諭知易科罰金折算之標準。又被
    告前未曾因故意犯罪受有期徒刑以上刑之宣告，此有臺灣彰
    化地方法院檢察署刑案資料查註紀錄表及臺灣高等法院被告
    前案紀錄表各一份附卷可考，其因一時失慮，致罹刑典，經
    此偵審程序及論罪科刑後，當應知所警惕而無再犯之虞，本
    院認所宣告之刑，以暫不執行為適當，爰依刑法第七十四條
    第一項第一款，宣告緩刑二年，另依刑法第七十四條第二項
    第四款規定，併宣告被告應向公庫支付五萬元，以啟自新。
據上論斷，應依刑事訴訟法第二百七十三條之一第一項、第二百
九十九條第一項前段，刑法第三十條第一項前段、第二項、第三
百三十九條第一項、第四十一條第一項前段，第七十四條第一項
第一款、第二項第四款，刑法施行法第一條之一，判決如主文。
本案經檢察官蔡曉崙到庭執行職務。
中    華    民    國    97    年    5     月    27    日
                        刑事第六庭    法  官  鄭舜元
以上正本證明與原本無異。
如不服本判決，應於判決送達後10日內，向本院提出上訴書狀，
上訴書狀應「敘述具體上訴理由」，並按他造當事人之人數附繕
本。「切勿逕送上級法院」。
告訴人或被害人對於判決如有不服具備理由請求檢察官上訴者，
其上訴期間之計算係以檢察官收受判決正本之日期為準。
中    華    民    國    97    年    5     月    27    日
                                      書記官  呂雅惠
附錄：論罪科刑法條
中華民國刑法第339條
意圖為自己或第三人不法之所有，以詐術使人將本人或第三人之
物交付者，處5年以下有期徒刑、拘役或科或併科1千元以下罰金
。
以前項方法得財產上不法之利益或使第三人得之者，亦同。
前二項之未遂犯罰之。


司法院資訊處製作；財團法人民間司法改革基金會備份。
